【裁判字號】    95,易,663
【裁判日期】    950821
【裁判案由】    詐欺
【裁判全文】
臺灣臺中地方法院刑事判決               95年度易字第663號
公  訴  人  臺灣臺中地方法院檢察署檢察官
被      告  己○○
                    號
            癸○○
            丙○○
上列被告因詐欺取財案件，經檢察官提起公訴（九十五年度偵字
第九五三號）及移送併案審理（九十五年度偵字第一五四六五號
、臺灣士林地方法院檢察署九十五年度偵字第四二一二號、臺灣
苗栗地方法院檢察署九十五年度偵字第二三四一號），本院合議
庭裁定改依簡式審判程序審理後，判決如下：
    主    文
己○○幫助共同連續意圖為自己不法之所有，以詐術使人將本人
之物交付，處有期徒刑肆月，如易科罰金，以銀元佰元即新台
幣玖佰元折算壹日。
癸○○幫助共同意圖為自己不法之所有，以恐嚇使人將本人之物
交付，處有期徒刑伍月，如易科罰金，以銀元佰元即新台幣玖
佰元折算壹日。
丙○○幫助共同連續意圖為自己不法之所有，以詐術使人將本人
之物交付，處有期徒刑肆月，如易科罰金，以銀元佰元即新台
幣玖佰元折算壹日。
    犯罪事實
一、己○○、癸○○及丙○○均在可預見金融機構帳戶係個人理
    財之重要工具，且關係個人財產及信用之表徵，一般人無故
    購買取得他人帳戶之目的，乃在俾利取得贓款及掩飾犯行以
    免為警查緝，其後可能將取得之帳戶供作遭詐欺取財或恐嚇
    取財之被害人匯款時指定帳戶之用，而均對提供帳戶之行為
    雖無引發他人犯罪之確信，惟仍均有容任他人持帳戶用以犯
    罪，且不違反其等本意之情形下：
（一）己○○基於幫助他人共同連續詐欺取財之不確定故意，於
      民國九十四年七月下旬某日，因見報紙所刊登收購存簿帳
      冊之廣告，即在位於臺中市○○路之臺灣臺中地方法院附
      近，以新台幣（下同）一萬元之代價，將其以自己名義，
      向國泰世華商業銀行申設取得帳號為000000000
      000號帳戶（下稱國泰帳戶）、向臺北富邦銀行豐原分
      行申設取得帳號為000000000000號帳戶（下
      稱富邦銀行帳戶）、向臺新銀行豐原分行申設取得之帳戶
      （帳號不詳）及向玉山銀行豐原分行申設取得帳號為00
      00000000000號帳戶之四本活期存款帳戶存摺
      、印鑑章及金融卡（含密碼）等物，同時售與某一不詳年
      籍之成年人使用，而該名不詳年籍者於取得上開銀行存款
      帳號、印鑑章及金融卡（含密碼）後，即轉售與「賴春華
      」等人（賴春華等人業經本院各判處有期徒刑三年六月不
      等在案）所組成之詐欺取財及恐嚇取財集團使用，而該集
      團則共同基於意圖為自己不法所有之常業犯意聯絡，先後
      於附表一所示之時間、地點，以附表一所示之詐騙方式，
      要求庚○○及乙○○等人匯款至如附表一所示之己○○帳
      戶內，致庚○○及乙○○等人分別因此陷於錯誤，而於如
      附表一所示之匯款時間，匯入如附表一所示之金額至己○○之上開帳戶內。
（二）癸○○基於連續幫助他人共同連續詐欺取財及共同恐嚇取
      財之不確定故意，因見報紙所刊登收購存簿帳冊之廣告，
      先於九十四年七月間某日，在苗栗縣公館交流道附近，以
      每本帳戶資料二千元之代價，將其以自己名義，向華南商
      業銀行苗栗分行申設取得帳號為00000000000
      0號帳戶（下稱華南商銀帳戶）、第一銀行士林分行申設
      取得帳號為00000000000號帳戶（下稱第一銀
      行帳戶）之活期存款帳戶存摺、印鑑章及金融卡（含密碼
      ）等物，同時售與某一不詳年籍、綽號「小林」之成年男
      子使用；再承上開同一概括犯意，於同年八月底某日，在
      上開同一地點，以同一價格，將其以自己名義，向竹南信
      用合作社後龍分社申設取得帳號為0000000000
      00號帳戶（下稱竹南帳戶）之活期存款帳戶存摺、印鑑
      章及金融卡（含密碼）等物，售與該名綽號「小林」者使
      用，而該名綽號「小林」者於取得上開銀行存款帳號、印
      鑑章及金融卡（含密碼）後，即轉售與「賴春華」等人所
      組成之詐欺取財及恐嚇取財集團使用，而該集團則共同基
      於意圖為自己不法所有之常業犯意聯絡，先後於附表二所
      示之時間、地點，以附表二所示之詐騙或恐嚇方式，要求
      甲○○、壬○○、丁○○及戊○○等人匯款至如附表二所
      示之癸○○帳戶內，致甲○○等人分別因此心生畏懼或陷
      於錯誤，而於如附表二所示之匯款時間，匯入如附表二所
      示之金額至癸○○之上開帳戶內。
（三）丙○○基於幫助他人共同連續詐欺取財之不確定故意，於
      九十四年三、四月間某日，因見報紙所刊登收購存簿帳冊
      之廣告，即在臺南市○○路某址，將其以自己名義，向第
      一商業銀行安南分行申設取得帳號為000000000
      00號帳戶（下稱第一銀行帳戶）之活期存款帳戶存摺、
      印鑑章及金融卡（含密碼）等物，交與某一不詳年籍、自
      稱「陳明水」之成年男子使用，而該名自稱「陳明水」者
      於取得上開銀行存款帳號、印鑑章及金融卡（含密碼）後
      ，即輾轉售與「賴春華」等人所組成之詐欺取財集團使用
      ，而該集團則共同基於意圖為自己不法所有之常業犯意聯
      絡，先後於附表三所示之時間，將渠等向辛○○等人詐騙
      而要求匯款所取得如附表三所示之金額，以賴春華等人名
      義再匯入至丙○○上開帳戶內。
二、嗣於九十四年十一月一日，因員警依電話監聽譯文聲請取得
    搜索票後，分持搜索票對賴春華等人進行搜索，並分別扣得
    賴春華等人所持有之相關帳戶資料，始循線獲悉上情。
三、案經內政部警政署刑事警察局移送臺灣臺中地方法院檢察署
    檢察官偵查起訴，及臺中縣警察局豐原分局報請臺灣臺中地
    方法院檢察署檢察官移送併案審理，及臺北市政府警察局士
    林分局報請臺灣士林地方法院檢察署檢察官移送併案審理，
    及苗栗縣警察局竹南分局報請臺灣苗栗地方法院檢察署檢察
    官移送併案審理。
    理    由
一、訊據被告己○○、癸○○及丙○○均對於其等各有上開犯罪
    事實供承不諱，復分別經如附表一、二所示甲○○等被害人
    於警詢時指述甚詳，且有證人即該詐欺及恐嚇取財集團之成
    員賴春華於警詢時陳述在卷，復各有被告己○○在國泰商銀
    及富邦銀行之開戶基本資料及交易明細、玉山銀行豐原分行
    九十四年九月七日函覆被告己○○在玉山銀行之開戶基本資
    料及被害人乙○○之中國信託商業銀行匯款申請書等；被告
    癸○○在華南商銀、第一銀行及竹南信用合作社之開戶基本
    資料及交易明細、第一商銀之存款明細分類帳、存款存根聯
    、竹南信用合作社存款之交易明細查詢單、客戶歸戶基本資
    料查詢單、臺灣土地銀行入戶電匯申請書、桃園縣政府警察
    局桃園分局武陵派出所詐騙帳戶通報警示、詐騙電話電話案
    件報告表、被害人報案三聯單、竹南信用合作社存摺交易明
    細查詢單、竹南信用合作社顧客基本資料查詢單、活期儲蓄
    存款交易明細表、國內匯款執據、存款憑條、入戶電匯通知
    單及受理詐騙案件資料表等；被告丙○○在第一商銀之開戶
    基本資料及交易明細、九十四年十月十八日監聽電話000
    0000000號之監聽譯文、第一商業銀行函文及往來明
    細表、臺南區中小企業銀行國內匯款申請書四紙及寶華銀行
    匯出匯款用紙代傳票二紙，以及本院九十四年度金訴第三六
    號案卷及刑事判決存卷足參，足見被告己○○、癸○○及丙○○之上開自白，均核與事實相符。本案事證明確，被告三
    人之犯行，均堪予認定。
二、按以恐嚇使人將物交付，有時固亦含有詐欺性質，但與詐欺
    之區別，則在有無施用威嚇，使人心生畏懼之情形為斷；又
    按恐嚇罪質，非不含詐欺性，其與詐欺之區別，係在行為人
    對於被害人所用之手段，僅使其陷於錯誤，為詐欺，使發生
    畏懼心者，為恐嚇；再按刑法第三百四十六條第一項之恐嚇
    取財罪，與同法第三百三十九條第一項之詐欺取財罪，二者
    之區別，在於前者係施用使人心生畏怖之恐嚇手段，致被害
    人心生畏懼，明知不應交付財物而交付，後者則係施用詐術
    手段，使人陷於錯誤，誤信為應交付財物而交付，惟上開之
    恐嚇手段，常以虛假之事實為內容，故有時亦不免含有詐欺
    之性質，倘含有詐欺性之恐嚇取財行為，足使人心生畏懼時
    ，自應僅論以高度之恐嚇取財罪，殊無再適用詐欺取財罪之
    餘地，有最高法院二十八年上字第一二三八號、三十年上字
    第六六八號判例及八十四年度臺上字第一九九三號判決意旨
    可資參照。而查，依如附表二編號一所示被害人甲○○陳述
    之被害事實，足認其係因遭人恐嚇，致心生畏懼而匯款，是
    被告癸○○提供上開華南銀行帳戶資料幫助該等犯罪行為之
    實施部分，自應成立幫助恐嚇取財罪。又按刑法上之故意，
    以行為人對於構成犯罪之事實，包括犯罪客體、行為、結果
    等均有具體確定認識，並有意使其發生者為確定故意，而行
    為人對於構成犯罪之事實，雖無具體確定認識，然已預見其
    發生，而其發生不違背其本意者，則為不確定故意。又行為
    人基於幫助他人犯罪之意思，為促成他人犯罪而為犯罪構成
    要件以外之行為，為幫助犯。本件被告己○○、癸○○及丙○○等人出售或交付其等所有上開金融帳戶之存簿、印鑑章
    及金融卡予上開不詳年籍之人，嗣該等不詳年籍者轉售與賴
    春華等詐欺及恐嚇集團人員後，據以作為詐欺取財或恐嚇取
    財匯款使用，既不違背被告等三人當初出售或交付帳戶之本
    意，已如前述，且係參與提供取得詐欺取財或恐嚇取財犯罪
    所得款項工具，對此犯行施以助力，為詐欺取財罪或恐嚇取
    財罪構成要件以外之行為，應以詐欺取財罪或恐嚇取財罪之
    幫助犯論之，雖正犯賴春華等人事後係犯常業詐欺取財罪等
    之犯行，然因幫助犯需對正犯之犯罪事實，具有共同之認識
    而加以助力方能成立；況從犯對正犯行為所認識之內容，如
    正犯所發生之事實不一致時，應僅就其認識之範圍負責，本
    件被告三人既僅認識正犯賴春華等人犯普通詐欺取財之犯行
    ，縱賴春華等人事後係以常業之犯意為之，惟尚難據此即認
    定被告三人於出借或交付帳戶之時亦有常業詐欺之幫助犯意
    。被告三人行為後，刑法第三十條第一項關於「從犯」之文
    字已修正為「幫助犯」，惟對於幫助犯之處罰規定並未修正
    ，是刑法關於幫助犯之處罰規定於新舊法均無不利之情形，
    依刑法第二條第一項前段之規定，應逕行適用被告三人行為
    時之法律規定，是核被告己○○、丙○○所為，係犯修正前
    刑法第三十條第一項、第三百三十九條第一項之幫助詐欺取
    財罪，是公訴人蒞庭檢察官另以被告等人乃係基於幫助共同
    常業詐欺取財之意圖所為，認應成立幫助共同常業詐欺取財
    罪嫌及幫助洗錢罪嫌云云，即非有據，顯有誤會，併予說明
    。另核被告癸○○所為，則係犯刑法第三十條第一項、第三
    百三十九條第一項之幫助詐欺取財罪（附表二編號二至四部
    分）及刑法第三十條第一項、第三百四十六條第一項之幫助
    恐嚇取財罪（附表二編號一部分）。又按連續幫助與幫助連
    續為不同之犯罪態樣，如基於概括犯意，多次幫助他人犯罪
    ，為連續幫助，該幫助者有多次犯罪行為；如以一幫助行為
    ，幫助他人連續犯罪，則為幫助連續，就幫助犯而言，僅有
    一次犯罪行為，而本件被告己○○係一次將其所有上揭帳戶
    資料提供予某一不詳年籍者，作為共同向他人連續詐欺取財
    之用，自應屬一幫助行為，而僅有一次犯罪行為。查被告三
    人行為後，刑法第五十六條關於連續犯之規定業已刪除，是
    被告三人犯後法律已有變更，而本件正犯於舊法時期所犯之
    數次詐欺取財罪，依修正施行前刑法第五十六條之規定，為
    連續犯，應論以一詐欺取財罪，並得加重其刑至二分之一；
    而修正後之刑法第五十六條業已刪除，亦即新修正之刑法已
    無連續犯之規定，且依新法應各別多次論斷之結果（即數罪
    併罰），其刑度顯較修正前應依刑法第五十六條之規定以一
    連續竊盜罪為重，經比較新舊法結果，以被告三人行為時之
    規定較有利於被告三人，新法之規定對於被告三人並無較為
    有利之情形，自應依刑法第二條第一項前段規定，適用修正
    施行前之刑法第五十六條規定，對正犯論以一連續詐欺取財
    罪，對本件被告三人各論以幫助連續詐欺取財罪。又查本件
    被告癸○○行為後，刑法第五十六條關於連續犯之規定業已
    刪除，是被告癸○○犯罪後法律已有變更，經比較新舊法結
    果，以被告癸○○行為時之規定較有利於被告癸○○，新法
    之規定對於被告癸○○並無較為有利之情形，自應依刑法第
    二條第一項前段規定，適用修正施行前之刑法第五十六條規
    定，是被告癸○○先後二次之幫助詐欺取財行為，時間緊接
    ，手法相同，觸犯構成要件相同之罪名，顯係基於概括犯意
    反覆為之，為連續犯，應依刑法第五十六條規定以一罪論。
    被告癸○○以一同時交付二本帳戶之行為而觸犯上開二罪名
    ，屬想像競合，應從一重之幫助共同恐嚇取財罪處斷。被告
    三人行為後，刑法第三十條第二項關於「從犯」之文字已修
    正為「幫助犯」，惟對於幫助犯之處罰規定並未修正，是刑
    法關於幫助犯之處罰規定於新舊法均無不利之情形，依刑法
    第二條第一項前段之規定，應逕行適用被告三人行為時之法
    律規定，即應適用修正前刑法第三十條第二項之規定，均按
    正犯之刑減輕之。至公訴人雖未於起訴法條中敘及被告癸○○另犯上開幫助恐嚇取財罪；惟公訴人於犯罪事實欄內既已
    載明正犯賴春華等人亦以向被害人陳稱有親人遭綁架等方式
    要求被害人匯款至人頭帳戶等語，本院自得加以審理，而此
    等部分之起訴法條顯有疏漏，附此說明。至移送併案審理（
    九十五年度偵字第一五四六五號、臺灣士林地方法院檢察署
    九十五年度偵字第四二一二號、臺灣苗栗地方法院檢察署九
    十五年度偵字第二三四一號）即被告己○○所犯如附表一編
    號二所示及被告癸○○所犯如附表二編號二至四所示之幫助
    詐欺取財犯行部分，固均未據公訴人起訴，惟被告己○○及
    癸○○上開犯行，均分別與渠等上開經起訴判處有罪之犯行
    間，具有想像競合犯之裁判上一罪關係，自為起訴效力所及
    ，本院當應併予審理，附此說明。爰各審酌被告三人均隨意
    提供其等所有上開金融機構帳戶供他人非法使用，將助長社
    會犯罪風氣，可能導致真正犯罪者逍遙法外，其等行為殊屬
    不當，且被告己○○及癸○○均係提供多本帳戶資料，又參
    以被告三人提供帳戶之對價、期間及被害人匯入款項之多寡
    等情，並念及被告三人本身均未實際參與上開詐欺取財或恐
    嚇取財之犯行，責難性較小，及被告三人於本院審理時均供
    認犯罪，犯罪後態度均尚佳等一切情狀，各量處如主文所示
    之刑。又被告三人行為後，罰金罰鍰提高標準條例第二條業
    已刪除，而刑法第四十一條第一項前段關於易科罰金之折算
    標準已由舊法之銀元一百元、二百元、三百元修正為新台幣
    （下同）一千元、二千元、三千元，因屬科刑規範事項之變
    更，其折算標準為裁判時所應諭知，自有就新舊法規定比較
    之必要，經比較新舊法結果，以被告三人行為時之舊法較為
    有利於被告三人，新法並無對被告三人有較為有利之情形，
    是依刑法第二條第一項前段之規定，本件應適用被告三人行
    為時之舊法即依修正前刑法第四十一條第一項前段、修正前
    罰金罰鍰提高標準條例第二條、現行法規所定貨幣單位折算
    新台幣標準第二條之規定，諭知以銀元三百元即新台幣九百
    元折算一日為易科罰金之折算標準。
據上論斷，應依刑事訴訟法第二百七十三條之一第一項、第二百
九十九條第一項前段，刑法第二條第一項前段、修正前刑法第三
十條第一項、第二項、第三百三十九條第一項、第三百四十六條
第一項、第五十五條、修正前刑法第四十一條第一項前段，罰金
罰鍰提高標準條例第一條前段、修正前罰金罰鍰提高標準條例第
二條，現行法規所定貨幣單位折算新台幣標準第二條，判決如主
文。
中    華    民    國    95    年    8     月    21    日
              刑事第一庭  法  官    許惠瑜
以上正本證明與原本無異。
如不服本判決，應於判決送達後十日內向本院提出上訴狀，上訴
於臺灣高等法院臺中分院(須附繕本)。
                          書記官    朱良燦
中    華    民    國    95    年    8     月    21    日
附錄論罪科刑法條
刑法第三百三十九條第一項
意圖為自己或第三人不法之所有，以詐術使人將本人或第三人之
物交付者，處5年以下有期徒刑、拘役或科或併科1千元以下罰金
。
刑法第三百四十六條
意圖為自己或第三人不法之所有，以恐嚇使人將本人或第三人之
物交付者，處六月以上五年以下有期徒刑，得併科一千元以下罰
金。
附表一：
┌────┬───────┬────────────┬──────────┬──────────┬───────┐
│編號    │ 被騙時間     │ 詐騙方式               │匯款時間及金額      │被害人匯款之人頭帳戶│備註（被害人筆│
│被害人  │              │                        │                    │（戶名及帳號）      │錄）          │
├────┼───────┼────────────┼──────────┼──────────┼───────┤
│1庚○○ │94年8月3日10時│庚○○於九十四年七月上旬│94 年 8 月 3 日 10  │受款人己○○，臺北富│詳見 94 偵1832│
│        │許            │接獲一位小姐來電做台灣未│時許，六萬元。      │邦銀行豐原分行，帳號│3 號卷三警詢筆│
│        │              │來市場問卷調查於七月中旬│                    │000000000000。      │錄P24 以下    │
│        │              │有一家珠寶公司致電，說其│                    │                    │              │
│        │              │抽中該公司的貴賓卡，並於│                    │                    │              │
│        │              │七月二十四日打電話叫其於│                    │                    │              │
│        │              │七月二十六日參加該公司的│                    │                    │              │
│        │              │慈善晚會，庚○○因上班未│                    │                    │              │
│        │              │參加，該小姐打電話稱其貴│                    │                    │              │
│        │              │賓卡抽中港幣三十萬元，要│                    │                    │              │
│        │              │其匯款新台幣十二萬元，因│                    │                    │              │
│        │              │庚○○沒有十二萬，該女便│                    │                    │              │
│        │              │說該公司擔保六萬元，要其│                    │                    │              │
│        │              │匯款六萬即可。          │                    │                    │              │
├────┼───────┼────────────┼──────────┼──────────┼───────┤
│2乙○○ │94年8月初某日 │接獲某一不詳年籍者來電，│94年8月19日13時30分 │受款人己○○，玉山銀│詳見臺中地檢九│
│        │              │表示係東洋投信股份有限公│許，二萬元。        │行帳戶帳號0000000000│十五年度偵字第│
│        │              │司人員通知其中獎八十萬元│                    │184。               │一五四六五號之│
│        │              │，但須加入會員始可領取該│                    │                    │警詢案卷。    │
│        │              │筆款項，而要求其按照指示│                    │                    │              │
│        │              │先匯款至己○○帳戶內。  │                    │                    │              │
└────┴───────┴────────────┴──────────┴──────────┴───────┘
附表二：
┌────┬───────┬────────────┬──────────┬──────────┬───────┐
│編號    │ 被騙時間     │ 詐騙或恐嚇方式         │匯款時間及金額      │被害人匯款之人頭帳戶│備註（被害人筆│
│被害人  │              │                        │                    │（戶名及帳號）      │錄）          │
├────┼───────┼────────────┼──────────┼──────────┼───────┤
│1甲○○ │94 年 9 月 8  │接獲歹徒來電，開口就叫洪│94年9月8日10時15分許│受款人癸○○，華南銀│詳見 94 偵1832│
│        │日 10 時 15 分│麗鄉：『媽，說我被騙了，│，二十萬元。        │行苗栗分行，帳號322-│3 號卷三警詢筆│
│        │許            │我跟同學擔保結果是地下錢│                    │00-000000-0。       │錄 P65以下    │
│        │              │莊，我被押到地下室了』，│                    │                    │              │
│        │              │之後就由一位男子聽電話，│                    │                    │              │
│        │              │要甲○○將行動電話號碼給│                    │                    │              │
│        │              │他，歹徒撥打後，要其按照│                    │                    │              │
│        │              │歹徒指示的帳號匯款。匯款│                    │                    │              │
│        │              │後，又按歹徒指示至郵局匯│                    │                    │              │
│        │              │款，經警方人員制止而知受│                    │                    │              │
│        │              │騙。                    │                    │                    │              │
├────┼───────┼────────────┼──────────┼──────────┼───────┤
│2壬○○ │94年8月31日13 │接獲自稱「怡君」之女子來│94年8月31日13時許， │受款人癸○○，第一商│詳見士林地檢偵│
│        │時許前某時    │電，表示可代為辦理貸款事│八千元。            │銀帳號00000000000帳 │卷警詢筆錄P4。│
│        │              │宜，並要求其應先匯款做為│                    │戶。                │              │
│        │              │申辦費用，壬○○遂按照歹│                    │                    │              │
│        │              │徒指示的帳號匯款。匯款後│                    │                    │              │
│        │              │，因無法再取得聯絡，始知│                    │                    │              │
│        │              │受騙。                  │                    │                    │              │
├────┼───────┼────────────┼──────────┼──────────┼───────┤
│3戊○○ │94年8月間某日 │接獲自稱「李義德」專員來│94年10月27日9時50分 │受款人癸○○，竹南帳│詳見苗栗地檢偵│
│        │              │電，表示係新生投資公司專│許，三萬元。        │戶帳號000000000000。│卷警詢筆錄P21 │
│        │              │員通知其中獎八十萬元，但│                    │                    │頁。          │
│        │              │須加入會員始可領取該筆款│                    │                    │              │
│        │              │項，而要求其按照指示先匯│                    │                    │              │
│        │              │款至癸○○等人帳戶內。  │                    │                    │              │
├────┼───────┼────────────┼──────────┼──────────┼───────┤
│4丁○○ │94年8月中旬某 │接獲某一蔡姓男子來電，表│94年10月26日，五萬八│受款人癸○○，竹南帳│詳見苗栗地檢偵│
│        │日            │示可參加現場抽獎活動獲取│千元。              │戶帳號000000000000。│卷警詢筆錄P42 │
│        │              │中獎機會，但須加入會員始│                    │                    │頁。          │
│        │              │可參與，而要求其按照指示│                    │                    │              │
│        │              │先匯款至癸○○等人帳戶。│                    │                    │              │
└────┴───────┴────────────┴──────────┴──────────┴───────┘
附表三：
編號、匯款時間  匯入款項（新台幣）
一、94.10.00    000000元
二、94.10.00    000000元
三、94.10.00    000000元
四、94.10.00    000000元
五、94.10.00    000000元
六、94.10.00    000000元


司法院資訊處製作；財團法人民間司法改革基金會備份。
